【裁判字號】    97,抗,406
【裁判日期】    970828
【裁判案由】    停止強制執行
【裁判全文】
臺灣高等法院臺中分院民事裁定  97年度抗字第406號
抗  告  人  甲○○
上列抗告人因與相對人乙○○間停止強制執行事件，對於民國97
年7月31日臺灣苗栗地方法院97年度聲更字第1號裁定提起抗告，
本院裁定如下：
    主  文
抗告駁回。
抗告程序費用由抗告人負擔。
    理  由
一、強制執行程序開始後，除法律另有規定外，原則上固不停止
    執行，但有回復原狀之聲請，或提起再審或異議之訴，或對
    於和解為繼續審判之請求，或提起宣告調解無效之訴、撤銷
    調解之訴，或對於許可強制執行之裁定提起抗告時，法院因
    必要情形或依聲請定得定相當並確實之擔保後裁定准予停止
    強制執行之裁定，強制執行法第18條定有明文。
二、本件聲請意旨略以：抗告人與相對人（即聲請人乙○○）間
    請求返還土地件，經原法院92年苗簡字第94號及93年簡上字
    第4號判決確定在案，抗告人刻依前揭確定判決為執行名義
    向原法院執行處聲請強制執行中，惟因相對人已就前開確定
    判決提起再審之訴，並分由97年再易字第2號審理中，因本
    件執行所涉之標的物，或為60年前之土造破宅或為水稻田，
    價值甚微，訴訟標的價額僅9萬元，為此有提供擔保後聲請
    裁定停止執行之必要，爰請准裁定准予供擔保後停止強制執
    行。
三、原裁定以：聲請人以其已提起再審之訴，聲請裁定停止96年
    執字第386號執行事件之強制執行，經調取該執行卷宗及同
    院97年再易字第2號再審之訴事件之卷宗審究後，爰酌定相
    當之供擔保金額後，裁定停止強制執行在案。
四、抗告意旨略稱：本件執行名義所示之A、B、C、D、E、F部分
    之地上物占有抗告人所有土地之面積計899平方公尺，所剩
    應執行之A、B部分為破舊之牛舍、倉庫及可由相對人隨時收
    割之C部分之水稻，是抗告人因不能執行所受之損害顯然已
    超過相對人因執行所受之損失，顯無停止執行之必要，為此
    求予廢棄原裁定並駁回相對人之聲請。
五、查相對人就抗告人據以聲請強制執行之確定判決，既已提起
    再審之訴，原裁定針對抗告人因停止執行可能所受之損失又
    已酌定相當之供擔保金額，自足以擔保抗告人可能所受損害
    之賠償，原法院因之裁定准予供擔保後停止強制執行，核其
    認事用法均無不合，本件抗告人仍執前詞求予將原裁定廢棄
    改判，尚無可採，應予駁回。
據上論結，本件抗告為無理由，應依民事訴訟法第495條之1第1
項，第95條、第449條第1項、第78條裁定如主文。
中    華    民    國    97    年    8     月    28    日
                  民事第二庭    審判長法  官  邱森樟
                                      法  官  翁芳靜
                                      法  官  謝說容
以上正本係照原本作成。
不得再抗告。
                                      書記官  胡美娟
中    華    民    國    97    年    8     月    28    日
                                                      Ｍ


司法院資訊處製作；財團法人民間司法改革基金會備份。
